臺灣高等法院高雄分院刑事判決　　　　94年度上訴字第1530號
上　訴　人　臺灣高雄地方法院檢察署檢察官
上　訴　人
即　被　告　甲○○
上列上訴人因被告違反毒品危害防制條例案件，不服臺灣高雄地
方法院94年度訴字第2632號中華民國94年8月31日第一審判決（
起訴案號：臺灣高雄地方法院檢察署94年度毒偵字第5739號），
提起上訴（併案案號：94年度毒偵字第8762號、第9273號），本
院判決如下：
    主  文
原判決關於施用第一級毒品及定執行刑部分均撤銷。
甲○○連續施用第一級毒品，累犯，處有期徒刑壹年。扣案如附
表編號2 之第一級毒品海洛因壹包（淨重零點零壹公克，空包裝
重零點貳陸公克）沒收銷燬之，扣案如附表編號2 之注射針筒貳
支沒收之。
    事  實
一、甲○○前曾因施用毒品案件，經台灣高雄地方法院裁定送觀
    察、勒戒後，認有繼續施用毒品之傾向，再經裁定送強制戒
    治、停止戒治並宣告所餘戒治期間付保護管束，復裁定撤銷
    停止戒治並宣告令入戒治處所施以強制戒治，於民國90年8
    月19日強制戒治期滿釋放，並經臺灣高雄地方法院檢察署檢
    察官於90年9 月7 日，以90年度戒毒偵字第979 號為不起訴
    處分。又於92年間因施用毒品案件，經同院裁定送強制戒治
    （嗣因毒品危害防制條例修正，而於93年1 月9 日釋放），
    並判處有期徒刑10月確定，於94年4 月28日縮短刑期執行完
    畢。甲○○猶不知悔改，於前開強制戒治執行完畢釋放後5
    年內，又基於施用第一級毒品海洛因之概括犯意，自94年5
    月27日上午10時起至94年10月14日晚上9 時止，在其位於高
    雄市○○區○○路71號、55之1 號住處，以香菸中攙入海洛
    因之方式或以海洛因粉末混合美娜水注入注射針筒內，再施
    打於身體之方式，連續施用海洛因多次。嗣於附表所示時間
    、地點為警查獲，並扣得其所有如附表編號2 所示之物。
二、案經高雄市政府警察局鼓山分局、左營分局移送臺灣高雄地
    方法院檢察署檢察官偵查起訴及移送併案審理。
    理  由
一、訊據上訴人即被告甲○○（下稱被告）對於前揭犯罪事實均
    坦承不諱，而其於附表編號1 所示時間、地點為警查獲時所
    採取之尿液檢體經送檢驗結果，呈嗎啡、甲基安非他命陽性
    反應之事實，有高雄市立凱旋醫院94年6 月6 日編號000000
    00號濫用藥物尿液檢驗報告、高雄市政府警察局鼓山分局查
    獲毒品案件嫌疑人尿液代碼─姓名對照登記表在卷可憑（見
    毒偵字第5739號卷第18、19頁），又其於附表編號2 、3 所
    示時間、地點為警查獲時所採取之尿液檢體經送檢驗結果，
    呈嗎啡陽性反應，此亦有高雄市立凱旋醫院94年9 月6 日編
    號00000000號、94年10月31日編號00000000號濫用藥物尿液
    檢驗報告、高雄市政府警察局鼓山分局94年查獲毒品案件嫌
    疑人尿液代碼─姓名對照登記表、高雄市政府警察局左營分
    局94年度查獲煙毒案件尿液送驗代碼─姓名對照管制表在卷
    可憑（見毒偵字第7515號卷第41、42頁、毒偵字第9273號卷
    第5 、6 頁）；且扣案之粉末經送鑑定結果，含第一級毒品
    海洛因成份，此亦有法務部調查局調科壹字第220021393 號
    鑑定通知書1 紙在卷可查（見本院卷第40頁），復有扣案如
    附表編號2 所示之針筒2 支、照片（見毒偵字第7515號卷第
    15、16頁）在卷可考，足見被告之自白與事實相符，其確有
    施用海洛因之犯行無疑。再查：被告前因施用毒品案件，經
    原審裁定送觀察、勒戒，因認有繼續施用毒品之傾向，又經
    原審裁定送強制戒治，嗣經原審裁定裁定停止戒治及撤銷停
    止戒治，於90年8 月19日強制戒治期滿釋放，並經臺灣高雄
    地方法院檢察署檢察官於90年9 月7 日，以90年度戒毒偵字
    第979 號為不起訴處分。又於92年間因施用毒品案件，經原
    審裁定送強制戒治（93年1 月9 日因法律修正而釋放）等事
    實，有台灣高等法院被告前案紀錄表足資佐證（見本院卷第
    14、15頁）。綜上所述，被告於強制戒治執行完畢釋放後5
    年內再犯本件施用毒品罪之事證明確，其所為顯與毒品危害
    防制條例第23條第2 項之規定相符，應予依法論科。
二、按海洛因為毒品危害防制條例第2 條第2 項第1 款所明定之
    第一級毒品。是核被告所為，係犯毒品危害防制條例第10條
    第1 項之施用第一級毒品罪。被告持有第一級毒品後進而施
    用，其持有之低度行為應為施用之高度行為所吸收，不另論
    其持有毒品罪。被告所為數行為，時間緊接，所犯罪名相同
    ，顯係出於概括之犯意為之，為連續犯，爰依刑法第56條之
    規定以一罪論，並加重其刑。本件除檢察官起訴書所載之犯
    行（94年5 月28日下午2 時許起往前回溯24小時內之某時）
    外，餘雖未經檢察官提起公訴，惟此部分與經檢察官起訴部
    分，有連續犯之裁判上一罪之關係，本院自得一併審理。再
    者，被告前於92年間因施用毒品案件，經法院判處有期徒刑
    10 月 確定，於94年4 月28日縮短刑期執行完畢之事實，有
    卷附台灣高等法院被告前案紀錄表可參（見本院卷第15、16
    頁），其於前案有期徒刑執行完畢後5 年內再犯本件有期徒
    刑以上之罪，為累犯，應依刑法第47條之規定加重其刑，並
    遞加之。
四、原審據以論處被告施用第一級毒品罪刑，固非無見；惟查：
    被告自94年5 月27日上午10時起至94年10月14日晚上9 時止
    ，在其位於高雄市○○區○○路71號、55之1 號住處，施用
    第一級毒品之犯行，與本案有連續犯之裁判上一罪之關係，
    原審未及審酌，自有未合。檢察官執上開理由提起上訴，為
    有理由，自應由本院將原判決關於施用第一級毒品暨定執行
    部分均撤銷改判。審酌被告前因施用毒品經強制戒治後，仍
    未戒斷其施用毒品之惡習之情，且於法院審理中，復2 度為
    警查獲，本不宜輕縱，惟因施用毒品僅戕害其身心，及其犯
    罪之動機、犯後坦承犯行非無悔意等一切情狀，量處如主文
    第2 項所示之刑，以資懲儆，並促其向善之心。扣案如附表
    二編號2 所示之第一級毒品海洛因1 包，及包裝海洛因之包
    裝物，因該包裝物與毒品海洛因已無法剝離，其性質與毒品
    無異，均應依毒品危害防制條例第18條第1 項前段之規定予
    以宣告沒收銷燬之，至於鑑驗耗損部分，既已滅失，無庸沒
    收銷燬。扣案如附表編號2 所示之針筒2 支，係被告所有供
    施用第一級毒品海洛因所用之物，此業據被告於本院審理時
    供陳在卷（見本院卷第63頁），爰依刑法第38條第1 項第2
    款宣告沒收。
五、被告施用第二級毒品甲基安非他命部分，並未據臺灣高雄地
    方法院檢察署檢察官提起上訴（見本院卷第7 、35頁），而
    被告雖有就此部分提起上訴，然被告嗣後於本院審理時撤回
    此部分之上訴（見本院卷第63、66頁），從而此部分已因被
    告之撤回而確定，附此敘明。
據上論結，應依刑事訴訟法第369 條第1 項前段、第364 條、第
299 條第1 項前段，毒品危害防制條例第10條第1 項、第18條第
1 項前段，刑法第11條、第56條、第47條，第38條第1 項第2 款
，判決如主文。
本案經檢察官林應華到庭執行職務。
中　　華　　民　　國　　94　　年　　12　　月　　22 　日
                  刑事第八庭    審判長法  官  李炫德
                                      法  官  洪慶鐘
                                      法  官  李淑惠
以上正本證明與原本無異。
如不服本判決應於收受本判決後10日內向本院提出上訴書狀，其
未敘述上訴理由者，並得於提起上訴後10日內向本院補提理由書
狀（均須按他造當事人之人數附繕本）「切勿逕送上級法院」。
中　　華　　民　　國　　94　　年　　12　　月　　22 　日
　　　　　　　　　　　　　　　　　　　書記官  邱麗莉
附錄本件判決論罪科刑法條：
毒品危害防制條例第10條第1項
施用第一級毒品者，處6 月以上5 年以下有期徒刑。
附表：
┌─┬──────┬───────┬──────┬───┐
│編│查獲時間    │查獲地點      │扣押物      │偵查案│
│號│            │              │            │號    │
├─┼──────┼───────┼──────┼───┤
│1 │94年5 月28日│高雄市鼓山區鼓│            │94年度│
│  │11時20分許  │山二路274號   │            │毒偵字│
│  │            │              │            │第5739│
│  │            │              │            │號    │
├─┼──────┼───────┼──────┼───┤
│2 │94年8 月26日│高雄市鼓山區厚│海洛因1 包（│94年度│
│  │11時30分許  │生路71號      │淨重0.01公克│毒偵字│
│  │            │              │，空包裝重0.│第8762│
│  │            │              │26公克）、注│號    │
│  │            │              │射針筒2支   │      │
├─┼──────┼───────┼──────┼───┤
│3 │94年10月15日│高雄市鼓山區厚│            │94年度│
│  │13時5 分許  │生路「海安宮」│            │毒偵字│
│  │            │廟宇後方      │            │第9273│
│  │            │              │            │號    │
└─┴──────┴───────┴──────┴───┘
